【裁判字號】    98,抗,316
【裁判日期】    981026
【裁判案由】    聲明異議
【裁判全文】
臺灣高等法院臺南分院刑事裁定           98年度抗字第316號
抗  告  人  臺灣雲林地方法院檢察署檢察官
受刑人即原
聲明異議人  甲○○
                    現於臺灣澎湖監獄執行中
上列抗告人因受刑人違反肅清煙毒條例等案件，不服臺灣雲林地
方法院中華民國98年9月9日裁定（98年度聲更字第3號）提起抗
告，本院裁定如下：
    主  文
抗告駁回。
    理  由
一、抗告意旨如附件抗告書及抗告補充理由書所載。
二、查受刑人於原審聲明異議意旨略以：受刑人甲○○前於民國
    77年至82年間，因違反肅清煙毒條例、竊盜等案件，經臺灣
    高等法院臺南分院、臺灣嘉義地方法院及臺灣雲林地方法院
    分別判處有期徒刑3年4月、8月（已減為有期徒刑4月）及有
    期徒刑3年6月確定，經接續執行，於85年3月8日假釋出監，
    縮刑期滿日89年3月16日，卻於假釋期間即86年10月間再因
    違反肅清煙毒條例案件，被撤銷假釋於87年8月12日入監執
    行殘刑4年8日（下稱：前案）；另其於假釋中所犯肅清煙毒
    條例案件，經本院以87年度上訴字第283號判處應執行有期
    徒刑15年，嗣又經本院以96年度聲減字第1023號裁定減刑並
    定應執行刑為有期徒刑13年3月（下稱：後案）。上開前、
    後二案並接續執行。受刑人發現前案（即被撤銷假釋執行殘
    刑部分）漏未一併移送聲請減刑，乃主張依刑法施行法第7
    條之1第2項前段之規定適用83年1月28日公布之刑法第79條
    之1之結果，前案與後案（即假釋中再犯之煙毒罪）應為合
    併執行之關係，而向院本聲請減刑，經本院移送臺灣雲林地
    方法院檢察署，改由該署檢察官向原審提出減刑聲請，經原
    審以97年度聲減字第66號裁定准予減刑並更定其應執行刑為
    有期徒刑3年6月確定在案。受刑人乃據此向臺灣雲林地方法
    院檢察署檢察官聲請換發執行指揮書，但該署以受刑人之殘
    刑（嘉義地檢署87年度執更3字第664號）於前開減刑裁定送
    達前已執行完畢為由而不換發臺灣嘉義地方法院檢察署檢察
    官96年10月25日96執減更三字第2626號執行指揮書。受刑人
    認為檢察官之上開執行指揮顯有不當，而依刑事訴訟法第48
    4條、第485條規定，聲明異議等語。
二、按因撤銷假釋執行殘餘刑期，其撤銷之原因事實發生在86年
    刑法第79條之1修正施行前者，依修正前之刑法第79條之1規
    定合併計算其殘餘刑期與他刑應執行之期間，刑法施行法第
    7條之1第2項前段定有明文。而刑法第79條之1第1項又規定
    ：「2以上徒刑併執行者，第77條所定最低應執行之期間，
    合併計算之。」同條第3項規定：「依第1項規定合併計算執
    行期間而假釋者，前條第1項規定之期間，亦合併計算之。
    」則在合併執行之情形，其各罪之執行期間即無從區分，不
    論其執行期間是否已逾其中任一罪之刑期，在合併之刑期執
    行完畢前，均不得認其中任一罪之刑期已執行完畢（最高法
    院97年度台抗字第747號、98年度台抗字第262號裁定意旨參
    照）。
三、本件受刑人甲○○於77年間犯竊盜罪，經臺灣嘉義地方法院
    判處有期徒刑8月、81年間犯肅清煙毒條例罪，經本院判處
    有期徒刑3年4月、82年間犯肅清煙毒條例罪及麻醉藥品管理
    條例罪，經臺灣雲林地方法院判處有期徒刑3年4月、4月，
    定執行刑為3年6月，以上各罪自82年2月26日起接續執行，
    而於85年3月8日假釋出監（原應於89年3月16日假釋期滿）
    。惟受刑人於假釋期間（即86年10月間）內再犯肅清煙毒條
    例等罪，經本院就施用毒品及販賣毒品罪分別判處有期徒刑
    3年6月、12年，定執行刑為有期徒刑15年，前案部分嗣經撤
    銷假釋，應執行殘刑4年8日。以上前後案自87年8月5日起接
    續執行，其中殘刑4年8日部分，由臺灣嘉義地方院檢察署檢
    察官於88年5月12日以87年度執更3字第664號換發執行指揮
    書，刑期起迄日：87年8月5日起至91年12月31日止（見原審
    聲字卷第33頁），後案有期徒刑15年部分，由同署檢察官於
    88年5月12日以87年度執3字第887號換發執行指揮書，刑期
    起迄日：92年1月1日起至106年12月31日止（見原審聲字卷
    第34頁）。嗣後案部分經本院以96年度聲減字第1023號減刑
    ，併定應執行為有期徒刑13年3月，經換發執行指揮書（指
    揮書案號：96年10月25日嘉義地檢署96年度執減更三字第
    2626號，刑期起迄日：92年1月1日起至105年3月31日止），
    仍與前案接續執行。又受刑人所犯前案，另經臺灣雲林地方
    法院以97年度聲減字第66號裁定減刑並更定其應執行之刑為
    有期徒刑3年6月確定。以上各情，有卷附之臺灣高等法院被
    告前案紀錄表、執行指揮書（詳原審98年度聲字第141號刑
    事卷宗第33至35頁）及原審97年度聲減字第66號刑事裁定在
    卷可按（見原審聲字卷第11頁）。查受刑人撤銷假釋之原因
    事實既發生於86年11月26日刑法第79條之1修正施行前，揆
    諸前揭說明，自應合併計算聲明受刑人殘餘刑期與他刑應執
    行刑之期間，且受刑人所犯上開各罪，既為接續執行，即屬
    無從割裂，尚難謂有前案部分已於91年12月31日執行完畢之
    情事。
四、綜上，本件受刑人上開前案即殘刑4年8日（原裁定誤載為4
    年8月，應予更正）與後案有期徒刑13年3月，二者既屬接續
    執行，就其所犯前案部分，自不生「該案於前開減刑裁定送
    達前已執行完畢」之問題。又受刑人所犯後案尚未執行完畢
    ，是受刑人依原審97年度聲減字第66號裁定聲請檢察官換發
    執行指揮書，即非無據。執行機關臺灣雲林地方法院檢察署
    於98年1月22日以雲檢家土98執減更2字第2000號函謂「本件
    殘刑（嘉義地檢署87年執更3字第664號），經臺灣雲林地方
    法院於97年10月31日（97年度聲減字第66號）裁定，該案於
    前開減刑裁定送達前已執行完畢，故毋庸換發指揮書」（見
    原審聲字卷第12頁），且不變更臺灣嘉義地方法院檢察署檢
    察官96年10月25日96執減更三字第2626號執行指揮書（即就
    後案之13年3月之執行指揮書，見原審聲字卷第35頁），即
    有未洽。原裁定認為受刑人之聲明異議為有理由，而將臺灣
    嘉義地方法院檢察署檢察官96年10月25日96執減更三字第26
    26號執行指揮書撤銷，即非無據，本院經核，原裁定認事用
    法並無違誤。抗告意旨仍執陳詞指摘原裁定為不當，為無理
    由，應予駁回。
四、據上論斷，應依刑事訴訟法第412條，裁定如主文。
中    華    民    國    98    年    10    月    26    日
                  刑事第一庭    審判長法  官  黃崑宗
                                      法  官  陳顯榮
                                      法  官  王明宏
以上正本證明與原本無異。
不得再抗告。
                                      書記官  黃全忠
中    華    民    國    98    年    10    月    26    日


司法院資訊處製作；財團法人民間司法改革基金會備份。
